臺灣高雄地方法院刑事判決　　　　　　　96年度訴字第1346號
公　訴　人　臺灣高雄地方法院檢察署檢察官
被　　　告　乙○○
　　　　　　　　 　 （現另案於臺灣臺東監獄東成分監執行）
上列被告因違反毒品危害防制條例案件，經檢察官提起公訴（96
年度毒偵字第1783號、96年度毒偵字第2382號）及移送併辦（96
年度毒偵字第2985號），嗣因被告於準備程序中就被訴事實為有
罪之陳述，經詢問檢察官、被告意見後，合議庭乃裁定由受命法
官獨任改行簡式審判程序判決如下：
    主  文
乙○○施用第一級毒品，處有期徒刑壹年，減為有期徒刑陸月，
如易科罰金，以新臺幣壹仟元折算壹日。扣案海洛因參包（驗前
淨重共計零點參參壹公克，驗後淨重共計零點貳參玖公克），沒
收銷燬之。
    事  實
一、乙○○前於民國93年間，因施用毒品案件，經本院以93年度
    毒聲字第2748號裁定送觀察勒戒後，因有繼續施用毒品之傾
    向，再經本院以94年度毒聲字第670 號裁定令入戒治處所施
    以強制戒治，嗣因無繼續強制戒治之必要，而於94年11月 1
    日強制戒治執行完畢釋放，經臺灣高雄地方法院檢察署檢察
    官以94年度戒毒偵字第599 號不起訴處分確定。詎仍未戒絕
    毒癮，猶於上開強制戒治執行完畢釋放後5 年內，復基於反
    覆、延續施用第一級毒品海洛因之單一行為決意，自於96年
    2 月3 日某時起至96年2 月27日某時，在其位於高雄縣大樹
    鄉○○村○○○路140 之6 號之住所，以平均每天1 次之頻
    率，將第一級毒品海洛因摻水加入注射針筒內注射之方式，
    施用第一級毒品海洛因多次。嗣(一)為警於96年2 月3 日15時
    許，在高雄縣大寮鄉○○路20號前查獲，扣得海洛因1 包（
    驗前淨重0.049 公克、驗後淨重0.019 公克），並採集其尿
    液送驗，檢驗結果呈嗎啡陽性反應；(二)為警於96年2 月13日
    19 時20 分許，在高雄縣大寮鄉○○村○○路段查獲，扣得
    海洛因1 包（驗前淨重0.222 公克、驗後淨重0.186 公克）
    ，並採集其尿液送驗，檢驗結果呈嗎啡陽性反應；(三)為警於
    96年2 月27日17時20分許，在高雄縣楠梓區○○路821 號前
    查獲，扣得海洛因1 包（驗前淨重0.060 公克、驗後淨重0.
    034 公克），並採集其尿液送驗，檢驗結果呈嗎啡陽性反應
    ，始悉上情。
二、案經高雄縣政府警察局林園分局、左營分局報請臺灣高雄地
    方法院檢察署檢察官偵查起訴及移送併辦。
    理  由
一、本件被告乙○○所犯為死刑、無期徒刑、最輕本刑為3 年以
    上有期徒刑以外之罪，其於準備程序進行中，就被訴事實為
    有罪之陳述，經受命法官告知簡式審判程序之旨，並聽取當
    事人之意見後，本院合議庭裁定由受命法官獨任進行簡式審
    判程序，合先敘明。
二、按觀察、勒戒或強制戒治執行完畢釋放後，5 年內再犯毒品
    危害防制條例第10條施用毒品之罪者，應依法追訴，毒品危
    害防制條例第23條第2 項定有明文。被告前於93年間，因施
    用毒品案件，經本院另案以93年度毒聲字第2748號裁定送觀
    察勒戒後，因有繼續施用毒品之傾向，再經本院以94年度毒
    聲字第670 號裁定令入戒治處所施以強制戒治，嗣因無強制
    戒治必要，而於94年11月1 日強制戒治執行完畢釋放，經臺
    灣高雄地方法院檢察署檢察官以94年度戒毒偵字第599 號不
    起訴處分確定，有臺灣高等法院被告前案紀錄表在卷可稽。
    是被告於上開強制戒治執行完畢釋放後，5 年內再犯本件施
    用第一級毒品海洛因罪行，應依法論科。
三、上揭事實，業據被告坦承不諱，且其於為警查獲後採集之尿
    液，亦均呈嗎啡陽性反應，有高雄縣政府警察局林園分局忠
    義派出所採尿送驗真實姓名對照表2 紙（見偵A 卷第23頁、
    偵B 卷第12頁）及台灣檢驗科技股份有限公司96年2 月14日
    第KＺ000000000000號濫用藥物尿液檢驗報告（見偵A 卷第35
    頁）、台灣檢驗科技股份有限公司96年3 月6 日第KＺ000000
    000000號濫用藥物尿液檢驗報告（見偵B 卷第33頁）、高雄
    市政府警察局左營分局96年度查獲煙毒案件尿液送驗代碼姓
    名對照管制表（見偵C 卷第23頁）、高雄市立凱旋醫院96年
    3 月12日濫用藥物尿液檢驗報告（見偵C 卷第35頁）各1 紙
    附卷可稽，另扣案海洛因3 包，經送驗後，確含有海洛因成
    分（驗前淨重分別為0.049 公克、0.222 公克、0.060 公克
    ，驗後淨重分別為0.019 公克、0.186 公克、0.034 公克）
    ，亦有高雄市立凱旋醫院96年3 月30日、96年3 月4 日及96
    年3 月9 日濫用藥物成品檢驗鑑定書共3 紙附卷可參（見審
    理卷第18頁、偵B 卷第21頁、偵C 卷第36頁），被告自白核
    與事實相符，其施用第一級毒品海洛因之犯行，堪以認定，
    應依法論科。
四、按海洛因為毒品危害防制條例第2 條第2 項第1 款所規定之
    第一級毒品，是核被告所為，係犯同條例第10條第1 項之施
    用第一級毒品罪。其施用第一級毒品前後持有毒品之低度行
    為，為其施用毒品之高度行為所吸收，不另論罪。又按刑事
    法若干犯罪行為態樣，本質上原具有反覆、延續實行之特徵
    ，立法時既予特別歸類，定為犯罪構成要件之行為要素，則
    行為人基於概括之犯意，在密切接近之一定時、地持續實行
    之複次行為，倘依社會通念，於客觀上認為符合一個反覆、
    延續性之行為觀念者，於刑法評價上，即應僅成立一罪；學
    理上所稱「集合犯」之職業性、營業性或收集性等具有重複
    特質之犯罪均屬之，而依毒品危害防制條例第2 條第1 項規
    定之「毒品」的定義，可知毒品因具有成癮性及濫用性，即
    一方面因「耐藥性」的影響，導致行為人必須逐漸增加施用
    劑量，方能達成相同效果；他方面則可能因「生理依賴性」
    及「心理依賴性」的影響，導致行為人對毒品產生強烈渴求
    ，終至不能根絕；由此可知，施用毒品之行為本身，顯然具
    有反覆性及延續性之特徵。本件被告自陳平均每天施用第一
    級毒品海洛因1 次，應係基於單一行為決意，持續施用海洛
    因，顯係出於反覆、延續施用之單一行為決意至明，從而在
    行為概念上，應評價認係包括一罪之集合犯。又台灣高雄地
    方法院檢察署96年度毒偵字第2985號移送併辦部分，因與起
    訴犯罪事實，有集合犯之實質上一罪關係，應為起訴效力所
    及，本院得併予審理。爰審酌被告施用毒品，經觀察勒戒、
    強制戒治後，均未戒絕毒品，另再施用毒品，顯見其自制力
    不足，無法擺脫毒品，故應藉由刑罰之執行，以收教化之功
    能，並參以被告犯後坦承施用毒品犯行，所犯係自傷行為，
    尚未害及他人等一切情狀，量處如主文所示之刑，又本件被
    告犯罪時間在96年4 月24日以前，合於中華民國96年罪犯減
    刑條例之規定，爰依法減其宣告刑2 分之1 ，並諭知其易科
    罰金折算標準。至扣案如主文所示之海洛因3 包（驗前淨重
    共計0.331 公克，驗後淨重共計0.239 公克），確含有海洛
    因成分，有前開檢驗鑑定書附卷可憑，因係屬毒品，不論何
    人所有，應依毒品危害防制條例第18條第1 項前段規定，宣
    告沒收銷燬之，而送驗耗損部分，因已滅失，自無庸再為沒
    收銷燬之宣告，附此敘明。
據上論斷，應依刑事訴訟法第273 條之1 第1 項、299 條第1 項
前段，毒品危害防制條例第10條第1 項，刑法第11條、第41條第
1 項前段，中華民國96年罪犯減刑條例第2 條第1 項第3 款、第
7條、第9條，刑法施行法第1條之1，判決如主文。
本案經檢察官甲○○到庭執行職務。
中　　華　　民　　國　　96　　年　　7 　　月　　20　　日
                  刑事第一庭    法　官  王淑惠
以上正本證明與原本無異。
如不服本判決，應於判決送達後10日內，向本院提出上訴狀。
中　　華　　民　　國　　96　　年　　7 　　月　　20　　日
                                書記官  郭素蓉
附錄法條
毒品危害防制條例第10條第1項
施用第一級毒品者，處 6 月以上 5 年以下有期徒刑。
